【裁判字號】    98,易,817
【裁判日期】    981130
【裁判案由】    竊盜等
【裁判全文】
臺灣屏東地方法院刑事判決               98年度易字第817號
公  訴  人  臺灣屏東地方法院檢察署檢察官
被      告  甲○○
                    現在臺灣屏東監獄竹田分監執行中
        告  乙○○
                    現在臺灣屏東監獄竹田分監執行中
上列被告等因竊盜案件，經檢察官提起公訴（98年度偵字第1667
號、98年度偵緝第314 、315 、316 號），本院判決如下：
    主  文
甲○○共同攜帶兇器竊盜，累犯，處有期徒刑捌月，扣案之T 型
板手壹支沒收。又攜帶兇器竊盜，累犯，處有期徒刑捌月，扣案
之T 型板手壹支沒收。應執行有期徒刑壹年貳月，扣案之T 型板
手壹支沒收。
乙○○共同攜帶兇器竊盜，累犯，處有期徒刑壹年，扣案之T 型
板手壹支沒收。
    事  實
一、甲○○前曾於民國82年間因違反肅清煙毒條例案件，經本院
    以82年度訴字第892 號判決判處有期徒刑3 年2 月、6 月，
    應執行有期徒刑3 年5 月確定；復於同年間因違反麻醉藥品
    管理條例、贓物案件，經臺灣高雄地方法院以82年度訴字第
    4935號判決判處有期徒刑6 月、6 月，應執行有期徒刑10月
    確定；又於83年間因違反肅清煙毒條例案件，經本院判處有
    期徒刑3 年2 月確定，上開各徒刑經接續執行，自83年9 月
    29日起入監服刑，迄87年5 月12日因縮短刑期假釋出監；甲○○於89年間復因竊盜案件，經本院以89年度易字第1498號
    判決判處有期徒刑8 月確定，上開假釋因而遭撤銷，並與上
    開有期徒刑8 月併執行，於90年5 月3 日入監服刑，迄94年
    1 月31日縮刑期滿執行完畢。乙○○則前曾於84年間因恐嚇
    案件，經本院以84年度訴字第255 號判決判處有期徒刑7 月
    確定；復於同年間因違反肅清煙毒條例案件，經本院以84年
    度訴字第368 號判決判處有期徒刑3 年2 月、4 月，應執行
    有期徒刑3 年4 月確定，上開有期徒刑7 月、3 年2 月、4
    月並經本院以85年度聲字第420 號裁定應執行有期徒刑3 年
    7 月；又於84年間因違反肅清煙毒條例條例案件，經本院以
    85年度訴字第117 號判決判處有期徒刑3 年6 月確定；再於
    85年間因違反麻醉藥品管理案件，經本院以85年度易字第39
    6 號判決判處有期徒刑5 月確定，上開各徒刑經接續執行，
    自85年2 月2 日起入監服刑，迄88年2 月4 日因縮短刑期假
    釋出監；乙○○於90年間復因施用毒品案件，經送觀察、勒
    戒及強制戒治，上開假釋因而遭撤銷，於91年6 月4 日入監
    服刑，迄95年4 月28日縮刑期滿執行完畢。
二、甲○○、乙○○均不知悔改，竟共同意圖為自己不法之所有
    ，並基於攜帶兇器竊盜之犯意聯絡，於96年7 月26日至同年
    月31日間某日23時許，攜帶甲○○所有客觀上具有危險性，
    足以危害人之生命、身體安全，可供兇器使用之T 型板手1
    支，共乘機車至高雄市小港區○○○路218 號前，見毛文雄
    所有之車牌號碼F5-2885 號自小客車停放在該處，認有機可
    趁，遂由乙○○在旁把風，甲○○即徒手開啟該車車門，並
    持兇器T 型板手發動該車電門而竊取之，得手後即供乙○○
    代步之用，並由乙○○將其父所有之VW-6265 號車牌懸掛在
    該自小客車上以避查緝，嗣因乙○○另涉毒品案件而於98年
    2 月24日13時40分許，為警持搜索票至其住處搜索，發現上
    開自小客車車身號碼與車籍資料不符，始查知上情。
三、甲○○另意圖為自己不法之所有，並基於攜帶兇器竊盜之犯
    意，於98年2 月10日22時許，攜帶上開兇器T 型板手1 支，
    在高雄縣鳳山市○○路與頂庄路路口，見丁○○所有之車牌
    號碼UX-8338 號自小客車停放在該處，認有機可趁，遂持兇
    器T 型板手開啟該車車門，並發動該車電門而竊取之，得手
    後即駕車逃離現場。甲○○後將上開自小客車以新台幣15,0
    00元之與市場價格顯不相當價格，出售予丙○○（所涉贓物
    案件業經判決），丙○○乃將其所有之3965-UN 號車牌懸掛
    在該自小客車上以避查緝，嗣因丙○○另涉毒品案件而於98
    年2 月16日16時許，為警持搜索票至其住處搜索，發現上開
    自小客車車身顏色與車籍資料不符，始查知上情，並循線在
    甲○○扣得其所有供竊盜犯行用之T 型板手1 支。
四、案經屏東縣政府警察局枋寮、內埔分局分別報請臺灣屏東地
    方法院檢察署檢察官偵查起訴。
    理  由
一、按被告以外之人於偵查中向檢察官所為之陳述，除顯有不可
    信之情況外，得為證據，刑事訴訟法第159 條之1 第2 項定
    有明文，證人即共犯甲○○於偵查中經具結後向檢察官所為
    之陳述，對被告乙○○而言雖屬傳聞證據，惟現階段刑事訴
    訟法規定，檢察官代表國家偵查犯罪、實施公訴，依法有訊
    問被告、證人及鑑定人之權，實務運作時，檢察官於偵查中
    向被告以外之人所取得之陳述，原則上均能遵守法律規定，
    不致違法取供，其可信度極高，且被告乙○○並未提出有何
    顯不可信之情形，是證人甲○○於偵查中之證言，自得為證
    據。次按傳聞法則之重要理論依據，在於傳聞證據未經當事
    人之反對詰問予以核實，乃予排斥，惟若當事人已放棄對原
    供述人之反對詰問權，於法院審判時表明同意該等傳聞證據
    可作為證據，基於證據資料愈豐富，愈有助於真實發現之理
    念，並貫徹刑事訴訟法修法加重當事人進行主義之精神，確
    認當事人對於證據能力有處分權之制度，傳聞證據經當事人
    同意作為證據，法院認為適當者，亦得為證據，本件當事人
    已表示對於除上所述之其餘全案卷證所存證據（含供述及非
    供述證據）均同意有證據能力，本院復斟酌該等證據並非非
    法取得，亦無證明力明顯過低之情形，以之作為證據，應屬
    適當，是依刑法訴訟法第159 條之5 第1 項規定，應認該等
    證據均得採為證據。
二、被告甲○○攜帶兇器T 型板手1 支於上揭時地竊取車牌號碼
    F5-2885 號、UX-8338 號自小客車之事實，業據被告甲○○
    坦承不諱，核與證人即被害人毛文雄、丁○○於警詢時證稱
    車輛失竊之情；證人乙○○、丙○○於警詢時證稱被告甲○○交付上開車輛之情均相符，並有T 型板手1 支扣案可稽，
    復有高雄縣政府警察局車輛協尋電腦輸入單、屏東縣政府警
    察局車輛協尋電腦輸入單各1 紙、贓物認領保管單、車籍查
    詢- 基本資料詳細畫面表各2 紙及照片數幀在卷足憑，堪認
    被告甲○○之自白與事實相符，事證明確，被告甲○○犯行
    洵堪認定。
三、訊據被告乙○○固坦承曾騎乘機車搭載甲○○至高雄市小港
    區，並自甲○○處取得車牌號碼F5-2885 號自小客車，復將
    其父所有之VW-6265 號車牌懸掛在該車上之事實，惟矢口否
    認有與甲○○共犯本件竊盜犯行，辯稱：伊只載甲○○到小
    港，不知道甲○○偷車云云，經查，上揭事實，業據證人甲○○於偵查中結證稱：（車牌號碼F5-2885 號自小客車）是
    伊在小港偷的，時間是在96年7 月底晚上11點在大業北路偷
    的，該車的車門原本就沒有鎖，伊是用T 型板手去開電門，
    T 型板手就是扣案的那1 支，是乙○○載伊去的，渠等一起
    出去就是要偷車的，這部車主要是乙○○要使用，乙○○因
    一直要伊幫他修車子，但他車子不能修了，伊就向他講不然
    去牽1 台車子，所以渠2 人就騎機車出去找車子偷，下手方
    式是伊去偷車，乙○○在一旁把風，伊發動車子後就開走了
    ，他就騎機車走，渠等再到他家會合，車牌部分伊不知道，
    是乙○○自己換的，他被捉了還要伊擔罪，要伊說是伊自己
    偷的，但伊現在講的才是真的等語（見98年度偵字第1667號
    卷第55、56頁），核與其於本院前後2 次羈押訊問時所述均
    相符，復有T 型板手1 支扣案及贓物認領保管單、車籍查詢
    - 基本資料詳細畫面表各1 紙在卷足憑，且證人甲○○已坦
    承全部犯行，顯見證人甲○○非為脫免罪責而誣攀被告乙○○，參以被告乙○○確搭載甲○○至本件案發現場，及被告
    乙○○將其父所有之VW-6 265號車牌懸掛在上開自小客車上
    而遭查獲等情，堪認確係被告乙○○欲使用車輛而與甲○○
    共為本件犯行，則證人甲○○所述應與事實相符而可採信，
    此外，被告乙○○於警詢時辯稱因其所使用之車輛損壞而交
    由甲○○修理，甲○○修理完成後於95年底將懸掛VW-6265
    號車牌之上開自小客車交與其使用云云，惟其於本院審理時
    已坦承VW-6265 號車牌係其懸掛在上開自小客車上等語，則
    被告乙○○前後所辯已見矛盾，又車牌號碼F5-2885 號自小
    客車係於96年7 月底始遭竊等情，業據證人毛文雄證述明確
    ，與被告乙○○所辯亦有未合，是被告乙○○上開所辯顯係
    卸責之詞，不足採信，事證明確，被告乙○○犯行亦堪認定
    。至證人甲○○雖於本院審理時證稱伊沒有告訴被告乙○○
    要去偷車云云，惟此與其於偵查中所為之上開證述及其於本
    院前後2 次羈押訊問時所述不符，且上開自小客車遭竊後係
    由被告乙○○懸掛其父所有之VW-6265 號車牌後使用，被告
    乙○○前後所辯有所未合，均如上述，則證人甲○○於本院
    審理時所證被告乙○○不知其偷車云云，應係迴護被告乙○○之詞而與事實不符，自不足採為對被告乙○○有利認定之
    依據，併此敘明。
四、按刑法第321 條第1 項第3 款之攜帶兇器竊盜罪，係以行為
    人攜帶兇器竊盜為其加重條件，所謂兇器，其種類並無限制
    ，凡客觀上足對人之生命、身體構成威脅，具有危險性之兇
    器均屬之，被告甲○○、乙○○共同為竊盜犯行；及被告甲○○獨力為竊盜犯行時攜帶之T 型板手1 支，為金屬製品，
    質地堅硬、銳利之物，足以對人之生命、身體造成威脅，可
    認定為兇器。是核被告甲○○、乙○○所為，均係犯刑法第
    321 條第1 項第3 款之攜帶兇器竊盜罪。被告甲○○前後2
    次犯行間，犯意各別，行為互殊，皆可獨立評價，應予分論
    併罰。被告甲○○、乙○○就竊取車牌號碼F5-2885 號自小
    客車犯行間，互有犯意聯絡及行為分擔，為共同正犯。被告
    甲○○、乙○○前有如事實欄所示論罪科刑及執行之前科，
    被告甲○○於94年1 月31日縮刑期滿執行完畢；被告乙○○
    則於95年4 月28日縮刑期滿執行完畢等情，有臺灣高等法院
    被告前案紀錄表2 份在卷可稽，渠等於受徒刑之執行完畢，
    5 年以內故意再犯本件有期徒刑以上之罪，均為累犯，均應
    依刑法第47條第1 項之規定加重其刑。爰審酌被告甲○○、
    乙○○為己之私而為本件竊盜犯行，復考量渠等犯罪目的、
    手段、犯罪所生危害，被告甲○○犯罪後坦承犯行態度良好
    ，被告乙○○犯後則空言狡飾態度不佳等一切情狀，分別量
    處如主文所示之刑，並就被告甲○○定其應執行之刑，以資
    懲儆。扣案之T 型板手1 支，係被告甲○○所有，供渠等犯
    罪所用之物，應依刑法第38條第1 項第2 款宣告沒收。至扣
    案之L 型板手2 支及鑰匙1 把，非供被告甲○○犯罪所用之
    物，亦非屬違禁物，爰均不予宣告沒收。
據上論斷，應依刑事訴訟法第299 條第1 項前段，刑法第28條、
第321 條第1 項第3 款、第47條第1 項、第38條第1 項第2 款、
、第51條第5 款，判決如主文。
本案經檢察官任亭到庭執行職務。
中    華    民    國    98    年    11    月    30    日
                  刑事第五庭    法  官  林家聖
以上正本證明與原本無異。
如不服本判決應於收受判決後10日內向本院提出上訴書狀，並應
敘述具體理由；其未敘述上訴理由者，應於上訴期間屆滿後20日
內向本院補提理由書（均須按他造當事人之人數附繕本）「切勿
逕送上級法院」。
中    華    民    國    98    年    11    月    30    日
                                書記官  陳蓉柔
附錄本判決論罪之法條全文：
刑法第321條第1 項第3 款
犯竊盜罪而有左列情形之一者，處六月以上、五年以下有期徒刑
：
三、攜帶兇器而犯之者。


司法院資訊處製作；財團法人民間司法改革基金會備份。
